# 请教陈版：集团合并下保理公司的主营业务收入可否在合并层调整至财务费用？

提问人：monicameng1986 时间：2017-11-13 14:51:39
陈版好，大家好。有个问题请教下，集团有一个保理子公司，大部分资金来源为集团的财务公司。这样的话可否将该保理公司的主营业务收入和成本在合并层调整为财务费用呢？可否视同为集团的闲散资金通过保理公司赚取的利息？谢谢！

回答人：chenyiwei
合并报表层面，因为保理公司和财务公司之间的往来和交易已经抵销，所以只体现保理公司对外提供融资服务的收入。在合并报表层面不体现该利息收入与集团资金来源之间的关系。合并层面仍应确认为收入，不应冲减财务费用。